【裁判字號】    97,裁,200
【裁判日期】    970110
【裁判案由】    綜合所得稅
【裁判全文】
最  高  行  政  法  院  裁  定
                                     97年度裁字第00200號
上  訴  人  甲○○
被 上訴 人  財政部臺灣省中區國稅局
代  表  人  鄭宗典
上列當事人間綜合所得稅事件，上訴人對於中華民國96年6月13
日臺中高等行政法院96年度訴字第147號判決，提起上訴，本院
裁定如下：
    主  文
上訴駁回。
上訴審訴訟費用由上訴人負擔。
    理  由
一、按對於高等行政法院判決之上訴，非以其違背法令為理由，
    不得為之，行政訴訟法第242條定有明文。依同法第243條第
    1項規定，判決不適用法規或適用不當者，為違背法令；而
    判決有同條第2項所列各款情形之一者，為當然違背法令。
    是當事人對於高等行政法院判決上訴，如依行政訴訟法第24
    3條第1項規定，以高等行政法院判決有不適用法規或適用不
    當為理由時，其上訴狀或理由書應有具體之指摘，並揭示該
    法規之條項或其內容；若係成文法以外之法則，應揭示該法
    則之旨趣；倘為司法院解釋或本院之判例，則應揭示該判解
    之字號或其內容。如以行政訴訟法第243條第2項所列各款情
    形為理由時，其上訴狀或理由書，應揭示合於該條項各款之
    事實。上訴狀或理由書如未依此項方法表明，或其所表明者
    與上開法條規定不合時，即難認為已對高等行政法院判決之
    違背法令有具體之指摘，其上訴自難認為合法。
二、本件上訴人之配偶為和喬科技股份有限公司（下稱和喬公司
    ）股東，該公司以85年度未分配盈餘增資增置設備，經核准
    依行為時促進產業升級條例第16條規定發行增資緩課股票，
    嗣92年度減資收回該等緩課股票，上訴人92年度綜合所得稅
    結算申報，漏報其配偶取自和喬公司之營利所得新台幣（下
    同）201萬8,580元，歸課核定綜合所得總額613萬3,587元，
    補徵應納稅額62萬7,513元（另含漏報利息所得之部分），
    並經被上訴人按該部分漏報營利所得短漏稅額62萬4,697元
    處以0.2倍罰鍰12萬4,900元（計至百元止）。上訴人對於漏
    報營利所得之稅額及罰鍰不服，循序提起本件行政訴訟。案
    經原審駁回其訴。上訴人對於高等行政法院判決上訴，雖以
    該判決違背法令為由，惟核其上訴理由狀所載內容，業經原
    判決就上訴人主張各項不可採之理由，詳加指駁在案，上訴
    意旨仍執與起訴意旨相同之詞，加以爭執，無非係其一己之
    法律見解，或係就原審取捨證據、認定事實之職權行使，及
    依職權適用法律之見解，指摘其為不當，並就原審已論斷者
    ，泛言未論斷，或就原審所為論斷，泛言其論斷矛盾，而非
    具體表明合於不適用法規、適用法規不當、或行政訴訟法第
    243條第2項所列各款之情形，難認對該判決之如何違背法令
    已有具體之指摘。依首揭說明，應認其上訴為不合法。
三、據上論結，本件上訴為不合法，依行政訴訟法第249條第1項
    前段、第104條、民事訴訟法第95條、第78條，裁定如主文
    。
中    華    民    國    97    年    1     月    10    日
                    最高行政法院第二庭
                        審判長法官  高  啟  燦
                              法官  林  茂  權
                              法官  黃  合  文
                              法官  廖  宏  明
                              法官  楊  惠  欽
以  上  正  本  證  明  與  原  本  無  異
中    華    民    國    97    年    1     月    11    日
                              書記官  彭  秀  玲


司法院資訊處製作；財團法人民間司法改革基金會備份。
